bg-BG: Тип релса за релсово осветление: H-образно; J-образно; L–образно; Монорелса; Еднокръгово; Трифазно; Двуканално J2; Двукръгово L2; Друго
pt-PT: Tipo de calha de iluminação: Tipo H; Tipo J; Tipo L; Monotrilho; Circuito único; Trifásico; J2 de dois circuitos; L2 de dois circuitos; Outro
nl: Type rail van railverlichting: H-type; J-type; L-type; Monorail; 1-fase rail; Driefasig; 2-fase rail (J2); 2-fase rail (L2); Overig
pt-BR: Tipo de trilho de iluminação de pista: Tipo H; Tipo J; Tipo L; Monotrilho; Circuito único; Trifásico; Circuito duplo tipo J2; Circuito duplo tipo L2; Outro
ja: トラック照明レールのタイプ: H型; J型; L型; モノレール; 単回路; 三相; 2回路J2; 2回路L2; その他
sk-SK: Typ koľajnice pre koľajnicové osvetlenie: Typ H; Typ J; Typ L; Jednokoľajnicový systém; Jednookruhový; Trojfázová; Dvojokruhový J2; Dvojokruhový L2; Iné
zh-CN: 轨道灯滑轨类型: H 型; J 型; L 型; 单轨; 单回路; 三相; 双回路 J2; 两回路 L2; 其他
sv: Skentyp för spårbelysning: H-typ; J-typ; L-typ; Monorail; Enkelkrets; Trefas; Tvåkrets J2; Tvåkrets L2; Annat
th: ประเภทรางของโคมไฟราง: H-type; J-type; L-type; รางไฟแบบโมโนเรล; วงจรเดี่ยว; สามเฟส; สองวงจร J2; สองวงจร L2; อื่นๆ
en: Track lighting rail type: H-type; J-type; L-type; Monorail; Single-circuit; Three-phase; Two-circuit J2; Two-circuit L2; Other
it: Sistema di illuminazione a binario: Tipo H; Tipo J; Tipo L; Monorotaia; Circuito singolo; Trifase; J2 a due circuiti; L2 a due circuiti; Altro
pl: Rodzaj szyny oświetleniowej: Typ H; Typ J; Typ L; Jednoszynowy; Jednoobwodowy; Trójfazowe; Dwuobwodowy J2; Dwuobwodowy L2; Inne
sl-SI: Vrsta vodila za reflektorske luči: Tip H; J-tip; L-tip; Enotirna železnica; Enokrožni; Trifazni; Dvokrožni J2; Dvokrožni L2; Druga
hr-HR: Vrsta šine za tračnu rasvjetu: H-tip; J-tip; L-tip; Jednokružna; Jednokružni sustav; Trofazno; Dvokružna J2; Dvokružna L2; Ostalo
lt-LT: Bėginio apšvietimo bėgelio tipas: H tipo; J tipo; L tipo; Vienbėgis; Vienos grandinės; Trifazis; Dviejų grandinių J2; Dviejų grandinių L2; Kita
es: Tipo de riel de iluminación: Tipo H; Tipo J; Tipo L; Monocarril; Circuito único; Trifásico; J2 de dos circuitos; L2 de dos circuitos; Otros
el: Τύπος ράγας συστήματος φωτισμού ράγας: Τύπος H; Τύπος J; Τύπος L; Μονόγραμμο; Μονοκυκλωματικό; Τριφασικό; Δικυκλωματικό J2; Δύο κυκλώματα L2; Άλλο
ko: 트랙 조명 레일 유형: H형; J형; L형; 모노레일; 단일 회로; 3단계; 2회로 J2; 2회로 L2; 기타
fi: Kiskovalaisinjärjestelmän kiskotyyppi: H-tyyppinen; J-tyyppinen; L-tyyppinen; Yksiraiteinen; Yksipiirinen; Kolmivaiheinen; Kaksipiirinen J2; Kaksipiirinen L2; Muu
zh-TW: 軌道燈軌道類型: H 型; J 型; L 型; 單軌列車; 單迴路; 三相; 雙迴路 J2; 雙迴路 L2; 其他
vi: Loại thanh ray đèn rọi: Loại H; Loại J; Loại L; Đường ray đơn; Mạch đơn; Ba pha; Mạch đôi J2; Mạch đôi L2; Khác
nb: Skinnetype for lysskinne: H-type; J-type; L-type; Énskinne; Enkeltkrets; Trefas; Tokrets J2; Tokrets L2; Annet
fr: Type de rail d’éclairage: Type H; Type J; Type L; Monorail; Circuit unique; Triphasé; Double circuit J2; Double circuit L2; Autre
da: Skinnebelysning: H-type; J-type; L-type; Monorail; Enkeltkredsløb; Trefaset; Two-circuit J2; Two-circuit L2; Andet
tr: Raylı aydınlatma ray tipi: H tipi; J tipi; L tipi; Monoray; Tek devreli; Üç fazlı; İki devreli J2; İki devreli L2; Diğer
hu: Síntípus a sínes világításhoz: H-típusú; J-típusú; L-típusú; Egysínes; Egykörös; Háromfázisú; J2 kétkörös; L2 kétkörös; Egyéb
cs: Typ kolejnice ke kolejnicovým svítidlům: H-profil; J-profil; Typ L; Jednokolejná; Jednofázové; Třífázové; Dvouokruhová (typ L2); Dvoufázové (typ L2); Jiné
ru: Тип рельса трекового светильника: H-типа; J-типа; L-типа; Монорельс; Одноконтурная; Трехфазный; Двухконтурная J2; Двухконтурная L2; Другой
ro-RO: Tipul șinei de iluminat: Tip H; Tip J; Tip L; Monoșină; Circuit unic; Trifazic; J2 cu două circuite; L2 cu două circuite; Altele
de: Lichtschienentyp: H-Typ; J-Typ; L-Typ; Einschienenbahn; Einzelkreis; Drei Phasen; Zweikreis-J2; Zweikreis-L2; Sonstiges